

SOFÍA VICTORIA GÓMEZ

in

sofia-gomez-86787<mark>7182</mark>



PERFIL

Técnica Superior en Aduana y Comercio Exterior con más de 7 años de experiencia en el ámbito laboral. Con bases en diseño multimedia, atención al cliente, cobranzas, ventas y mantenimiento de cartera.

Me motiva el trabajo por objetivos y continuar desarrollando mis habilidades profesionales.

CONTACTO

sofiagomez_90@outlook.com +54 3741 497588

Santa Cruz, Argentina

EDUCACIÓN

Licenciatura en Administración UNPA - Administración y Economía 2015 - Actualmente

Técnico Superior en Aduana y
Comercio Exterior
Instituto de la Rivera
2010-2013

EXPERIENCIA

Diseñadora digital y Multimedia 2021 - Actualmente Joyo Technology

Encuestadora 2018 - 2020 INDEC

Responsable Operativa 2017 - 2019 Aonikenk Contact Center

Auxiliar de Tesorería 2016 - 2017 Expo Sud S.A.

LENGUAJES

Español

Inglés

Portugués

HABILIDADES

Atención al público Gente a cargo Paquete MS Office Movavi Editor Plus

